【裁判字號】    88,易,2338
【裁判日期】    890308
【裁判案由】    詐欺
【裁判全文】
臺灣臺北地方法院刑事判決                        八十八年度易字第二三三八號
    公  訴  人  臺灣臺北地方法院檢察署檢察官
    被      告  甲○○
右列被告因詐欺案件，經台灣台北地方法院檢察署檢察官聲請簡易判決處刑（八十八
年度偵字第一三七二六號），經本院臺北簡易庭審理後認不宜以簡易判決處刑而簽移
本院刑事庭暨臺灣嘉義地方法院檢察署移送併案審理（八十八年度偵字第六九一三號
），本院判決如左：
    主  文
甲○○連續意圖為自己不法之所有，以詐術使人將本人之物交付，累犯，處有期徒刑
參月。
    事  實
一、甲○○曾於民國八十三年間因竊盜等案件經臺灣雲林地方法院判處應執行有期徒
    刑十月，於同年十月二十九日執行完畢；又於八十七年間因竊盜案件經臺灣基隆
    地方法院判處有期徒刑十月，於同年十一月二十九日縮刑期滿執行完畢。詎猶不
    知悛悔，明知本身經濟狀況不佳，已無支付能力，竟意圖為自己不法之所有，並
    基於概括之犯意，先於八十八年六月十五日凌晨一時三十分許，邀請友人前往乙
    ○○所經營位於臺北市○○○路九十六號二樓之星宿海卡拉ＯＫ店，經該店員工
    說明消費須付現不能賒帳後，仍予應允並點餐飲酒作樂，使該店員工陷於錯誤，
    誤信其有付帳能力而如數交付所點之餐飲等財物，合計消費金額為新台幣（下同
    ）二萬一千五百元，迄凌晨五時三十分許，因甲○○身無分文無法付款，該店員
    工始知受騙。甲○○復基於前述意圖為自己不法所有之概括犯意，未攜分文，於
    八十八年九月二十四日二十一時二十分許，前往嘉義縣大林鎮○○路一一五號，
    由顏秀琴所開設之來來ＫＴＶ茶藝館二○二號包廂內召女陪侍、飲酒作樂，使該
    店員工陷於錯誤，誤信其有結帳付款能力而如數交付之，其消費金額總計為四千
    二百九十元，迄凌晨十二時二十分許，該茶藝館打烊，甲○○始稱無錢付帳，該
    店員工方知受騙。
二、案經被害人乙○○訴由臺北市政府警察局松山分局報請臺灣臺北地方法院檢察署
    檢察官偵查聲請簡易判決處刑及臺灣嘉義地方法院檢察署檢察官移送本院併辦。
    理  由
一、右啑事實，業據被告甲○○坦承不諱，核與告訴人乙○○於警訊及偵、審中、告
    訴人顏秀琴於警訊中指訴之情節相符，並有星宿海卡拉ＯＫ店、來來ＫＴＶ茶藝
    館之當日消費帳單明細各一紙附卷可稽。雖被告辯稱：伊有意償還消費款項予告
    訴人乙○○，惟因忘記該店地址，又未索取該店名片，故無法還款云云，惟觀諸
    被告前往上述二店時均身無分文亦無信用卡，卻仍執意消費乙節，其以詐術使他
    人陷於錯誤而交付財物之主觀不法意圖，至為明顯，所為辯解不足採信。本件事
    證已臻明確，被告之犯行堪予認定。
二、核被告所為，係犯刑法第三百三十九條第一項之詐欺取財罪。被告所為二次犯行
    ，時間緊接，方法相同，觸犯構成要件相同之罪名，顯係基於概括犯意為之，依
    連續犯規定論以一罪，並依法加重其刑。查被告曾因竊盜等案件，經臺灣雲林地
    方法院判處應執行有期徒刑十月，於同年十月二十九日執行完畢；又因竊盜案件
    ，於八十七年二月二十七日經臺灣基隆地方法院判處有期徒刑十月，於同年十一
    月二十九日縮刑期滿執行完畢，有臺灣高等法院檢察署刑案紀錄簡覆表在卷可按
    ，其受有期徒刑執行完畢後，五年內再犯本件有期徒刑以上之罪，為累犯，應依
    法加重其刑，並遞加之。爰審酌被告時值青壯，不思正途而詐騙他人及其犯罪動
    機、目的、犯罪手段、犯罪所得利益不高及犯罪後之態度等一切情狀，量處如主
    文所示之刑，以示懲儆。
三、台灣嘉義地方法院檢察署移送併案審理之八十八年度偵字第六九一三號案件與本
    件已起訴部分具有連續犯之裁判上一罪之關係，本院自得一併審理，附此說明。
據上論斷，應依刑事訴訟法第二百九十九條第一項前段，刑法第五十六條、第三百三
十九條第一項、第四十七條，罰金罰鍰提高標準條例第一條前段，判決如主文。
本案經檢察官戴文亮到庭執行職務。
中      華      民      國    八十九    年      三      月      八      日
                                      臺灣臺北地方法院刑事第三庭
                                          法  官  丁  蓓  蓓
右正本證明與原本無異。
如不服本判決，應於判決送達後十日內，向本院提出上訴狀。
                                          書記官  楊  秋  鈴
中      華      民      國    八十九    年      三      月      十四    日
附錄本案論罪科刑法條全文：
刑法第三百三十九條第一項
意圖為自己或第三人不法之所有，以詐術使人將本人或第三人之物交付者，處五年以
下有期徒刑、拘役或科或併科一千元以下罰金。
以前項方法得財產上不法之利益或使第三人得之者亦同。
前二項之未遂犯罰之。


司法院資訊處製作；財團法人民間司法改革基金會備份。
